ja: コンディショナー効果: 脱毛防止; ふけ防止; 縮れ髪防止; クレンジング; カラープロテクト; 高密化; ほぐし; モイスチャライジング; ナリシング; 保護; 浄化; 再生; リペア; 活性化; 輝く; なめらかにする; 強化; 育毛; ボリュームアップ; その他
el: Αποτέλεσμα conditioner μαλλιών: Κατά της τριχόπτωσης; Κατά της πιτυρίδας; Κατά του φριζαρίσματος; Καθαρισμός; Προστασία χρώματος; Για πύκνωση; Για ξέμπλεγμα; Για ενυδάτωση; Για θρέψη; Για προστασία; Για καθαρισμό; Για αναδόμηση; Για αποκατάσταση; Για αναζωογόνηση; Για λάμψη; Για λείανση; Για ενδυνάμωση; Για πάχυνση; Για αύξηση του όγκου; Άλλο
cs: Účinek kondicionéru: Proti vypadávání vlasů; Ochrana proti lupům; Pro vlnité vlasy; Čištění; Ochrana barev; Zhoustnutí; Rozčesávací; Zvlhčující; Vyživující; Ochrana; Čištění; Regenerační; Obnovující; Revitalizační; Lesk; Uklidňující; Posilující; Zahušťující; Zvětšující objem; Jiné
ro-RO: Efect balsam: Împotriva căderii părului; Anti-mătreață; Anti-electrizare; Curățare; Protecția culorii; Densificare; Descurcare; Hidratant; Hrănitor; Protecție; Purificare; Regenerator; Reparare; Revitalizant; Strălucire; Netezire; Întărirea; Îndesire; Volum; Altele
nl: Conditionereffect: Tegen haaruitval; Antiroos; Antikroes; Reiniging; Kleurbescherming; Verdichten; Ontwarren; Vochtinbrengend; Voedend; Bescherming; Zuiverend; Regenererend; Herstel; Revitaliserend; Glans; Gladmakend; Versterkend; Verdikking; Volumegevend; Andere
bg-BG: Ефект на балсам за коса: Против косопад; Защита от пърхот; Против накъдряне; Почистване; Защита на цветовете; Уплътняване; Разплитане; Овлажняване; Подхранване; Защита; Пречистване; Регенериране; Възстановяване; Съживяване; Блясък; Изглаждане; Укрепване; Уплътняване; Увеличаване на обема; Други
de: Haarspülungseffekt: Anti-Haarausfall; Anti-Schuppen; Anti-Frizz; Reinigung; Farbschutz; Verdichtend; Entwirrend; Befeuchtend; Nährend; Schutz; Reinigend; Regenerierend; Reparatur; Revitalisierend; Glanz; Glättend; Stärkend; Verdickend; Volumengebend; Sonstiges
sl-SI: Učinek balzama: Proti izpadanju las; Proti prhljaju; Anti-frizz; Čiščenje; Barvna zaščita; Zgostitev; Razčesavanje; Vlaženje; Hranilno; Zaščita; Očiščevanje; Regeneracija; Popravilo; Revitalizacija; Sijaj; Glajenje; Krepitev; Odebelitev; Povečanje volumna; Drugo
ru: Эффект кондиционера: Против выпадения волос; Против перхоти; Разглаживающий; Очищение; Защита цвета; Уплотнение; Распутывание; Увлажнение; Питание; Защита; Очищение; Регенерация; Восстановление; Оживление; Блеск; Разглаживание; Укрепление; Утолщение; Объем; Другое
tr: Saç Kremi Etkisi: Saç dökülmesi karşıtı; Kepek önleyici; Kabarma önleyici; Temizleyici; Renk koruması; Yoğunlaştırıcı; Dolaşıklık açma; Nemlendirici; Besleyici; Koruma; Arındırıcı; Yenileyici; Onarım; Canlandırıcı; Parıltı; Pürüzsüzleştirici; Güçlendirici; Kalınlaştırıcı; Hacim verici; Diğer
fr: Effet conditionneur: Anti-chute de cheveux; Antipelliculaire; Anti-frizz; Nettoyant; Protection de la couleur; Épaississeur; Démêlant; Hydratant; Nourrissant; Protège; Purifiant; Régénérant; Réparation; Revitalisant; Brillant; Lissant; Renforce; Épaississant; Volumisation; Autre
da: Balsameffekt: Anti-hårtab; Anti-skæl; Anti-krus; Rensende; Farvebeskyttelse; Fortættende; Affiltrende; Fugtgivende; Nærende; Beskyttelse; Rensende; Regenererende; Reparation; Revitaliserende; Glans; Udglattende; Styrkende; Fortykkende; Volumengivende; Andet
sv: Balsameffekt: Mot håravfall; Antimjäll; Anti-friss; Rengöring; Färgskydd; Volymgivande; Dettrassel; Återfuktande; Närande; Skydd; Renande; Återskapande; Reparera; Revitalisering; Glans; Mjukgörande; Förstärkning; Förtjockning; Volymgivande; Annat
it: Effetto del balsamo: Anticaduta dei capelli; Anti-forfora; Anti-crespo; Detergente; Protezione del colore; Addensante; Districante; Emolliente; Nutriente; Protezione; Purificante; Rigenerante; Riparazione; Rivitalizzante; Luminosità; Levigante; Rinforzante; Infoltimento; Volumizzante; Altro
hr-HR: Učinak regeneratora: Protiv opadanja kose; Protiv peruti; Protiv neposlušnih vlasi; Čišćenje; Zaštita boje; Zgušnjavanje; Raščešljavanje; Hidracija; Hranjenje; Zaštita; Čišćenje; Regeneracija; Obnavljanje; Revitaliziranje; Sjaj; Zaglađivanje; Jačanje; Zadebljavanje; Povećanje volumena; Ostalo
fi: Hoitoaineen vaikutus: Hiustenlähtöä vastaan; Hilseenesto; Pörröilyä estävä; Puhdistava; Värisuojaus; Tiivistyvä; Selvittävä; Kosteuttava; Ravitseva; Suojaus; Puhdistava; Regeneroiva; Korjaava; Elvyttävä; Kiilto; Silottava; Vahvistava; Paksuntava; Runsauttava; Muu
hu: Balzsam hatása: Hajhullás elleni; Korpásodás elleni; Göndörödés elleni; Tisztítás; Színvédelem; Dúsító; Kifésülést könnyítő; Hidratáló; Tápláló; Védelem; Tisztítás; Regenerálás; Helyreállítás; Revitalizálás; Ragyogás; Simítás; Erősítés; Vastagítás; Volumennövelés; Egyéb
lt-LT: Kondicionieriaus poveikis: Nuo plaukų slinkimo; Nuo pleiskanų; Nuo šiaušimosi; Valomasis; Dažytiems plaukams; Tankinamasis; Lengvinantis iššūkavimą; Drėkinamasis; Maitinamasis; Apsauginis; Giliai valantis; Regeneruojantis; Atkuriamasis; Atgaivinantis; Blizgesio suteikiantis; Glotninamasis; Stiprinamasis; Tankinamasis; Apimties suteikiantis; Kita
sk-SK: Účinok kondicionéra: Proti vypadávaniu vlasov; Proti lupinám; Proti krepovateniu; Čistiaci; Ochrana farby; Efekt hustých vlasov; Rozpletanie; Hydratačný; Výživný; Ochrana; Prečisťujúci; Regenerujúci; Regeneračný; Revitalizujúci; Lesk; Vyhladenie; Posilňovanie; Zahusťovanie; Zväčšovanie objemu; Iné
zh-CN: 护发素效果: 防脱发; 抗头皮屑; 防止头发毛糙; 清洁去污; 颜色保护; 致密化; 防打结; 补水; 滋补; 保护; 净化; 再生; 修护; 焕发活力; 光泽; 柔润; 强化; 加厚; 丰盈; 其他
pt-PT: Efeito do condicionador: Antiqueda de cabelo; Anticaspa; Antifrizz; Limpeza; Proteção da cor; Densificante; Desembaraçador; Umectante; Nutritivo; Proteção; Purificador; Regenerador; Reparação; Revitalizante; Brilho; Suavização; Reforço; Espessamento; Dar volume; Outro
pt-BR: Efeito condicionador: Antiqueda de cabelo; Anticaspa; Antifrizz; Limpeza; Proteção de cor; Densificação; Desembaraçar; Hidratante; Nutritivo; Proteção; Purificação; Regeneração; Reparo; Revitalizante; Brilho; Suavização; Fortificante; Espessante; Volumizador; Outro
en: Conditioner effect: Anti hair loss; Anti-dandruff; Anti-frizz; Cleansing; Color protection; Densifying; Detangling; Moisturizing; Nourishing; Protection; Purifying; Regenerating; Repair; Revitalizing; Shine; Smoothing; Strengthening; Thickening; Volumizing; Other
ko: 컨디셔너 효과: 탈모 방지; 비듬 방지; 부스스함 방지; 세정; 색상 유지; 덴시파잉; 엉킴 방지; 보습; 영양 공급; 보호; 정화; 재생; 복구; 활력을 되찾음; 광택; 매끄럽게; 강화; 두껍게; 볼륨업; 기타
vi: Tác dụng của dầu xả: Chống rụng tóc; Chống gàu; Chống xoăn cứng; Làm sạch; Giữ màu; Làm đặc; Gỡ rối; Dưỡng ẩm; Nuôi dưỡng; Bảo vệ; Thanh lọc; Tái tạo; Phục hồi; Kích thích; Làm sáng bóng; Làm mượt; Làm thẳng; Làm dày; Làm phồng; Khác
es: Efecto acondicionador: Anticaída; Anticaspa; Antiencrespamiento; Limpiador; Protección del color; Densificante; Desenredar; Hidratante; Nutritivo; Protección; Purificante; Regenerador; Reparador; Revitalizante; Brillo; Suavizante; Fortalecimiento; Engrosamiento; Voluminizador; Otros
zh-TW: 潤髮乳效果: 抗脫髮; 抗頭皮屑; 抗頭髮毛糙; 潔淨; 色彩保護; 致密化; 解開纏結; 保濕; 滋養; 防護; 淨化; 再生; 修護; 煥發活力; 閃耀; 嫩滑; 強化; 加厚; 豐盈; 其他
pl: Efekt odżywki: Przeciw wypadaniu włosów; Przeciwłupieżowa; Przeciw puszeniu się; Oczyszczanie; Ochrona koloru; Zagęszczanie; Rozplątująca; Nawilżający; Odżywiający; Pozycja; Oczyszczenie; Regeneracja; Naprawcza; Odżywienie; Blask; Wygładzanie; Wzmocnienie; Zagęszczenie; Zwiększanie objętości; Pozostałe
th: ผลครีมนวดผม: ป้องกันผมร่วง; ป้องกันรังแค; ป้องกันผมชี้ฟู; คลีนซิ่ง; สำหรับผมทำสี; ทำให้แน่นขึ้น; ช่วยให้ผมไม่พันกัน; เติมความชุ่มชื้น; บำรุง; ปกป้อง; การทำให้บริสุทธิ์; การฟื้นฟู; ซ่อมแซม; ฟื้นบำรุง; เปล่งประกาย; ช่วยให้เรียบเนียน; ช่วยให้แข็งแรง; ช่วยให้ขนตาหนาขึ้น; เพิ่มวอลลุ่มให้ขนตา; อื่นๆ
nb: Balsameffekt: Motvirker hårtap; Motvirker flass; Motvirker krusing; Rensende; Fargebeskyttelse; Fortetting; Løse opp; Fuktighetsgivende; Næringsgivende; Beskyttelse; Rensende; Regenererende; Reparere; Revitaliserende; Skinnende; Utjevnende; Styrkende; Tykkende; Volumiserende; Annen